臺灣高雄地方法院刑事判決　　　　　　　 94年度訴字第818號
公　訴　人　臺灣高雄地方法院檢察署檢察官
被　　　告　乙○○　男　43歲.
上列被告因毒品危害防制條例案件，經檢察官提起公訴（93年度
毒偵字第5503號），被告於本院準備程序進行中，就被訴事實為
有罪之陳述，經本院告知簡式審判程序意旨，並聽取公訴人及被
告之意見後，本院合議庭裁定由受命法官獨任依簡式審判程序審
理，本院判決如下：
    主  文
乙○○連續施用第一級毒品，累犯，處有期徒刑拾月。海洛因壹
包（淨重零點零貳公克，空包裝重零點參壹公克）、殘留海洛因
注射針筒壹支均沒收銷燬之。
    事  實
一、乙○○前因竊盜案件，經台灣屏東地方法院９０年度易字第
 　 ９８１號判處有期徒刑７月確定，於９１年１２月１２日縮
    刑期滿執行完畢。另於９０年間因違反毒品危害防制條例案
    件，經本院以９０年度毒聲字第５６３３號裁定送觀察、勒
    戒後，認有繼續施用毒品之傾向，經本院以９０年度毒聲字
    第６９７２號裁定強制戒治，於９０年１１月３０日入台灣
    屏東戒治所戒治，嗣經本院以９１年毒聲字第１８２１號裁
    定停止戒治，於９１年４月２３日出戒治所，於９１年１１
    月２１日保護管束期滿執行完畢後，由台灣高雄地方法院檢
    察署檢察官於９１年１２月２２日以９１年度戒毒偵字第１
    １１１號為不起訴處分確定。詎仍不知悔改，明知海洛因業
    經公告列為毒品危害防制條例第２條第２項第１款之第一級
    毒品，不得非法持有、施用，仍基於施用第一級毒品海洛因
    之概括犯意，自９３年１月９日起至９３年９月１５日１５
    時許止，連續在高雄縣鳳山市五甲廟公廁等處，以將海洛因
    用水稀釋後注射身體之方式，施用第一級毒品海洛因多次。
    嗣為警於９３年９月１５日１７時４０分許，在高雄縣鳳山
    市○○○路２９號前查獲，並在其口袋內扣得海洛因粉末１
    包（淨重０．０２公克，空包裝重０．３１公克）及殘留第
    一級毒品海洛因之注射針筒１支，經警採其尿液送驗後查悉
    上情。
二、案經高雄縣政府警察局鳳山分局移送臺灣高雄地方法院檢察
    署檢察官偵查起訴。
    理  由
一、本件被告所犯為死刑、無期徒刑、最輕本刑為三年以上有期
    徒刑以外之罪，其於準備程序進行中，就被訴事實為有罪之
    陳述，經告知簡式審判程序之旨，並聽取當事人之意見後，
    本院合議庭裁定由受命法官獨任進行簡式審判程序，合先敘
    明。
二、右揭犯罪事實，業據被告於本院審理中自白不諱，且其為警
    查獲時所採取之尿液，經送請高雄縣政府衛生局檢驗結果，
    呈嗎啡陽性反應，此有該局９３年９月２４日９３煙檢字第
    ２１４７號檢驗成績書及高雄縣政府警察局鳳山分局查獲毒
    品嫌犯尿液對照表各１紙附卷可稽，並有疑似海洛因粉末１
    包及注射針筒１支扣案可資佐證；又扣案疑似海洛因粉末經
    送往法務部調查局檢驗結果，確係屬第一級毒品海洛因成分
    （淨重０．０２公克，空包裝重０．３１公克），此有該局
    ９３年１０月２０日調科壹字第２２００１８２５１號鑑定
    通知書可證，而注射針筒送請高雄醫學大學附設中和紀念醫
    院檢驗結果，亦殘留有海洛因陽性反應，有該院９４年４月
    ２６日報告編號0000－000號檢驗報告１紙附卷可徵
    。此外，復有搜索扣押筆錄、扣押物目錄表各１份、照片２
    張附卷可參。被告上開自白與事實相符，自可採為認定事實
    之證據，其施用第一級毒品海洛因之犯行，堪以認定。
三、被告前於９０年間因違反毒品危害防制條例案件，經本院以
    ９０年度毒聲字第５６３３號裁定送觀察、勒戒後，認有繼
    續施用毒品之傾向，經本院以９０年度毒聲字第６９７２號
    裁定強制戒治，於９０年１１月３０日入台灣屏東戒治所戒
    治，嗣經本院以９１年毒聲字第１８２１號裁定停止戒治，
    於９１年４月２３日出戒治所，於９１年１１月２１日保護
    管束期滿執行完畢後，由台灣高雄地方法院檢察署檢察官於
    ９１年１２月２２日以９１年度戒毒偵字第１１１１號為不
    起訴處分確定之事實，有台灣高等法被告前案紀錄表、台灣
    高雄地方法院檢察署刑案資料查註紀錄表、全國施用毒品案
    件紀錄表及不起訴處分書各１份可稽。被告於強制戒治執行
    完畢後，５年內再犯施用毒品罪，應依法論科。
四、核被告所為，係犯毒品危害防制條例第１０條第１項之施用
    第一級毒品罪。被告持有第一級毒品進而施用，持有之低度
    行為已為施用之高度行為所吸收，不另論持有毒品罪。又被
    告先後多次施用第一級毒品海洛因之犯行，時間緊接，手法
    相同，觸犯構成要件同一之罪名，顯係基於概括犯意反覆為
    之，依刑法第５６條連續犯之規定論以一罪，並加重其刑。
　　又被告乙○○前因竊盜案件，經台灣屏東地方法院９０年度
　  易字第９８１號判處有期徒刑７月確定，於９１年１２月１
    ２日縮刑期滿執行完畢之事實，有臺灣高等法院被告全國前
    案紀錄表及臺灣高雄地方法院檢察署刑案資料查註紀錄表各
    １份在卷可稽，其於有期徒刑執行完畢，５年以內再犯本件
    有期徒刑以上之罪，為累犯，依刑法第４７條規定加重其刑
    ，並遞加重之。爰審酌被告前因施用毒品案件經觀察勒戒，
    強制戒治、不起訴處分確定後，仍未能徹底戒絕毒品，５年
    內再犯本案施用第一級毒品罪，顯見其無戒毒悔改之意，惟
    念其本案施用毒品乃自戕一己之身體健康，尚未對他人造成
    危害，且犯後已坦承犯行，態度良好等一切情狀，量處如主
    文所示之刑。扣案之海洛因１包（淨重０．０２公克，空包
    裝重０．３１公克）屬第一級毒品，殘留第一級毒品海洛因
    之注射針筒１支，業已難與第一級毒品海洛因析離，均屬查
    獲之第一級毒品，依毒品危害防制條例第１８條第１項前段
    規定宣告沒收銷燬之。至鑑驗耗用之毒品，既已滅失，即無
    庸再為沒收銷燬諭知，併此敘明。
據上論斷，應依刑事訴訟法第２９９條第１項前段、第２７３條
條之１第１項，毒品危害防制條例第１０條第１項、第２３條第
２項、第１８條第１項前段，刑法第１１條、第５６條、第４７
條，判決如主文。
本案經檢察官甲○○到庭執行職務。
中　　華　　民　　國　　94　　年　　6　　月　　16　　 日
                  鳳山刑事第一庭  法　官  陳志銘
以上正本，係照原本作成，證明與原本無異。
如不服本判決，應於送達後10日內，向本院提出上訴狀。
                                  書記官  陳掌珠
中　　華　　民　　國　　94　　年　　6　　月　　16　　 日
附錄本案判決論罪科刑法條：
毒品危害防制條例第10條第1項
施用第一級毒品者，處6月以上5年以下有期徒刑。
